# 少数股东出资不全的处理

提问人：pangniu8 时间：2014-11-04 13:31:44
请教陈版主：A公司和B公司共同出资设立C公司，A出资 4500 万，占股90%，B出资 500 万，占股10%，截止年底，B公司出资 100万，那么在合并报表时，计算少数股东权益和损益时，持股比例是按照10%计算还是100/4600计算？？？

回答人：chenyiwei
根据母公司和少数股东之间的约定来确定各自享有权益、承担亏损的份额。如果没有约定或约定不明确的，则依据实缴资本比例计算，或者按符合谨慎性原则的做法处理。